臺灣桃園地方法院刑事判決              100年度易字第710號
公  訴  人  臺灣桃園地方法院檢察署檢察官
被      告  林玉菁
上列被告因竊盜案件，經檢察官提起公訴（100 年度偵字第1628
0 號），本院判決如下：
    主  文
林玉菁竊盜，累犯，處有期徒刑伍月，如易科罰金，以新臺幣壹
仟元折算壹日，並於刑之執行完畢或赦免後，令入相當處所，施
以監護陸月。
    事  實
一、林玉菁前因竊盜案件，經本院以95年度易字第1275號判決判
    處有期徒刑4 月、3 月，應執行有期徒刑7 月確定，於民國
    96年4 月2 日縮刑期滿執行完畢。又因竊盜案件，經本院以
    97年度桃簡字第2641號判決判處有期徒刑5 月確定，於98年
    12月28日執行完畢。復因竊盜案件，經本院以98年度審簡字
    第83號判決判處有期徒刑6 月確定；再因竊盜案件，經本院
    以98年度審簡字第470 號判決判處有期徒刑2 月、2 月、 2
    月，應執行有期徒刑4 月確定，上開數罪刑，嗣經本院以99
    年度聲字第295 號裁定定應執行刑為有期徒刑9 月確定，於
    99年8 月9 日縮刑期滿執行完畢。詎猶不知悔悟，於100 年
    6 月11日上午6 時30分許，在桃園縣中壢市○○路25號前，
    ，見停放在該處之車牌號碼TDB-215 號輕型機車（為石朝鐘
    所有）未熄火，且機車鑰匙仍插在電門上，認有幾可趁，竟
    意圖為自己不法之所有，基於竊盜之犯意，竊取該機車並騎
    乘離去，供己代步使用。經石朝鐘發覺機車遭竊，乃報警處
    理，嗣於同日上午9 時25分許，行經桃園縣中壢市○○路與
    環中東路路口處時，為警當場查獲。
二、案經桃園縣政府警察局中壢分局報告臺灣桃園地方法院檢察
    官偵查起訴。
    理  由
壹、證據能力部分：
一、按被告之自白，非出於強暴、脅迫、利誘、詐欺、疲勞訊問
    、違法羈押或其他不正之方法，且與事實相符者，得為證據
    ，刑事訴訟法第156 條第1 項定有明文。查被告林玉菁於警
    詢、偵訊中及本院訊問時所為不利於己之陳述，並無出於警
    員、檢察官或法官以強暴、脅迫、利誘、詐欺、疲勞訊問、
    違法羈押或其他不正之方法而取得，此為被告所不爭執，依
    刑事訴訟法第156 條第1 項規定，應認具有證據能力。
二、次按「被告以外之人於審判外之陳述，雖不符刑事訴訟法第
    159 條之1 至第159 條之4 之規定，而經當事人於審判程序
    同意作為證據，法院審酌該言詞陳述或書面陳述作成時之情
    況，認為適當者，亦得為證據。當事人、代理人或辯護人於
    法院調查證據時，知有刑事訴訟法第159 條第1 項不得為證
    據之情形，而未於言詞辯論終結前聲明異議者，視為有前項
    之同意。」，刑事訴訟法第159 條之5 亦有明定。查本判決
    所引用以下審判外作成之相關供述證據，公訴人及被告於本
    院準備程序、審判期日均表示無意見而不予爭執，亦未於言
    詞辯論終結前聲明異議，本院審酌上開證據資料製作時之情
    況，尚無違法取得及證明力明顯過低之瑕疵，認以之作為證
    據應屬適當，而其餘所依憑判斷之非供述證據，本院亦查無
    有何違反法定程序取得之情形，且上開各該證據均經本院於
    審判期日依法進行證據之調查、辯論，被告於訴訟上之防禦
    權，已受保障，故上開證據資料均有證據能力。
貳、實體部分：
一、訊據被告林玉菁矢口否認有何竊盜犯行，辯稱：其沒有偷上
    開機車云云。惟查：
(一)、上揭被告竊取車牌號碼TDB-215 號輕型機車之犯罪事實，迭
    據被告於警詢、檢察官偵訊中及本院訊問時坦承不諱（見偵
    查卷第4 頁、第45頁，本院100 年度聲羈字第399 號卷第10
    頁背面），核與證人石朝鐘於警詢證稱：其所有之車牌號碼
    TDB-215 號輕型機車於100 年6 月11日上午6 時30分許，停
    放在桃園縣中壢市○○路25號住處前，其當時已將機車發動
    ，因巧遇鄰居與之聊天，一時未注意，機車因而遭竊等語明
    確（見偵查卷第22頁），及證人李森豪即本案查獲被告之警
    員到庭證稱：其確於100 年6 月11日上午，在桃園縣中壢市
    ○○路逮捕被告。當天早上機車失主有到自強派出所報案，
    表示因機車沒有熄火遭竊，之後其在榮民路165 巷口處理車
    禍，繪製車禍現場圖，被告騎著贓車在事故現場旁邊看熱鬧
    ，當其看到被告騎著贓車時，認出機車車牌號碼就是早上失
    主報案失竊之號碼，乃將被告逮捕，帶被告回派出所製作筆
    錄，被告有坦承機車是她騎走的，警詢筆錄記載之內容都是
    被告自己的回答等語（見本院卷第97頁、第97頁背面）相符
    ，此外，復有車牌號碼TDB-215 號輕型機車車輛詳細資料查
    詢報表1 紙（見偵查卷第26頁）、贓物認領保管單1 紙（見
    偵查卷第25頁）、查獲現場照片4 張（見偵查卷第28頁、第
    30頁），及桃園縣政府警察局中壢分局扣押筆錄暨扣押物品
    目錄表各1 份（見偵查卷第17至19頁）在卷可稽，足認被告
    不利於己之自白與事實相符，堪以採信。
(二)、綜上所述，被告嗣後翻異前詞否認犯罪，顯屬卸責之詞，不
    足採信。本件事證已臻明確明確，其犯行堪以認定，應予依
    法論科。
二、核被告所為，係犯刑法第320 條第1 項之竊盜罪。被告有如
    犯罪事實欄所述之科刑執行完畢情形，此有臺灣高等法院被
    告前案紀錄表附卷可按，其於受有期徒刑之執行完畢後， 5
    年以內故意再犯本件有期徒刑以上之罪，為累犯，應依刑法
    第47條第1 項規定加重其刑。又被告於17歲時即初發精神症
    狀，有被害及關係妄想、聽幻覺、社交退縮、多疑及暴力干
    擾行為等症狀，業經診斷為精神分裂症，其服藥順從性及病
    識感差，多次因精神症狀惡化，出現暴力，及在外遊蕩而送
    至醫院住院治療，被告於鑑定時無法配合回答涉案經過，無
    論鑑定人員如何反覆詢問，僅答稱不知道或以保持沈默回應
    ，態度防衛多疑，雖不易澄清其思考流程、是否有被害或關
    係妄想、異常知覺，但可觀察其常以手摳指甲及耳朵等怪異
    行為，並出現自言自語、自笑等症狀，且被告之心測報告顯
    示其智力功能下降，足以表示其認知功能退化中，認被告符
    合精神分裂症之診斷，其涉案時之精神狀態，因精神障礙，
    依其辨識而行為之能力已達顯著降低之程度等情，有行政院
    衛生署桃園療養院100 年10月28日桃療醫字第1000006881號
    函所附之精神鑑定報告書1 份附卷可參（見本院卷第84至88
    頁背面），堪認被告行為時因精神障礙，致其辨識行為違法
    或依其辨識而行為之能力，有顯著減低之情事，爰依刑法第
    19條第2 項規定減輕其刑。其刑有加重及減輕之事由，並先
    加後減之。茲審酌被告前已有多次竊盜前科，詎仍不知警惕
    悔改，復再犯本件竊盜犯行，竊取他人機車供己代步之用，
    所為顯屬非是，兼衡被告犯罪之動機、目的、手段、生活狀
    況、智識程度、素行，及犯後曾一度坦認犯行，嗣又翻異前
    供否認犯罪之犯後態度等一切情狀，量處如主文所示之刑，
    並諭知易科罰金之折算標準。末查，被告就其所患之慢性精
    神分裂症欠缺病識感，其認知功能已有所退化，業如前述，
    並經鑑定機構建議被告須持續接受精神科門診之診療（見本
    院卷第85頁背面），據此，本院因認有令被告入相當處所，
    施以監護及治療之必要，爰併依刑法第87條第2 項、第3 項
    規定，諭知於刑之執行完畢或赦免後，令入相當處所，施以
    監護6 月，以避免被告因精神分裂症狀惡化，出現暴力、在
    外遊蕩之行為，而對於其個人及社會公共安全造成危害。
據上論斷，應依刑事訴訟法第299 條第1 項前段，刑法第320 條
第1 項、第47條第1 項、第19條第2 項、第41條第1 項前段、第
87條第2 項、第3 項，刑法施行法第1 條之1 第1 項、第2 項前
段，判決如主文。
本案經檢察官王貞元到庭執行職務。
中    華    民    國   100    年    11    月    25    日
                  刑事第五庭  法  官  劉淑玲
以上正本證明與原本無異。
如不服本判決應於收受判決後10日內向本院提出上訴書狀，並應
敘述具體理由。其未敘述上訴理由者，應於上訴期間屆滿後20日
內向本院補提理由書（均須按他造當事人之人數附繕本）「切勿
逕送上級法院」。
                              書記官  許婉茹
中    華    民    國   100    年    11    月    28    日
附錄本案論罪科刑依據之法條：
刑法第320 條
意圖為自己或第三人不法之所有，而竊取他人之動產者，為竊盜
罪，處5 年以下有期徒刑、拘役或5 百元以下罰金。
意圖為自己或第三人不法之利益，而竊佔他人之不動產者，依前
項之規定處斷。
前二項之未遂犯罰之。